【裁判字號】    97,裁,304
【裁判日期】    970110
【裁判案由】    綜合所得稅
【裁判全文】
最  高  行  政  法  院  裁  定
                                     97年度裁字第00304號
上  訴  人  甲○○
訴訟代理人  梁宵良律師
被 上訴 人  財政部臺灣省中區國稅局
代  表  人  鄭宗典        送達處所同上
上列當事人間綜合所得稅事件，上訴人對於中華民國96年5月16
日臺中高等行政法院96年度訴字第23號判決，提起上訴，本院裁
定如下：
    主  文
上訴駁回。
上訴審訴訟費用由上訴人負擔。
    理  由
一、按對於高等行政法院判決之上訴，非以其違背法令為理由，
    不得為之，行政訴訟法第242條定有明文。又依同法第243條
    第1項規定，判決不適用法規或適用不當者，為違背法令；
    而判決有同條第2項所列各款情形之一者，為當然違背法令
    。是當事人對於高等行政法院判決上訴，如依行政訴訟法第
    243條第1項規定，以高等行政法院判決有不適用法規或適用
    不當為理由時，其上訴狀或理由書應有具體之指摘，並揭示
    該法規之條項或其內容；若係成文法以外之法則，應揭示該
    法則之旨趣；倘為司法院解釋或本院之判例，則應揭示該判
    解之字號或其內容。如以行政訴訟法第243條第2項所列各款
    情形為理由時，其上訴狀或理由書，應揭示合於該條項各款
    之事實。上訴狀或理由書如未依此項方法表明，或其所表明
    者與上開法條規定不合時，即難認為已對高等行政法院判決
    之違背法令有具體之指摘，其上訴自難認為合法。
二、本件上訴人對於高等行政法院判決上訴，係以：上訴人與配
    偶確實是依協議書約定，提供資金給子女、女婿運用於投資
    ，並有上訴人與配偶不負擔損失及分紅之約定，供給之資金
    亦完全由子女、女婿管理及使用，經濟上之處分權均歸渠等
    享有；原判決未予盡察，遽認協議書為事後之作，徒以證人
    林錦雯、林憶玲之證言不足據以認定係協議理財等由，逕認
    上訴人系爭資金之使用是為分散股利及利息所得，有判決違
    背論理法則及舉證責任分配之違法，並有判決不備理由之違
    法。又，原處分所核定之歸戶所得，悉數為上市公司記名股
    票所分配之股利，且上訴人之子女、女婿（均已成年），復
    均已依法獨立申報綜合所得稅，依財政部民國62年2月26日
    台財稅第31471號函釋，自不應再列為上訴人之歸戶所得，
    予以補稅送罰；此上訴人於原審及訴願程序，迭次提出並為
    主張，但原判決對於上訴人此項重要之攻擊方法，並未於判
    決書理由項下記載其取捨意見；除有不適用所得稅法第14條
    之違背法令外，亦有判決不備理由之違法等語，為其理由。
    經查，原審綜合全辯論意旨及調查證據之結果，而判決駁回
    上訴人在原審之起訴，業就本件相關爭點詳為審酌並於理由
    內詳為說明，就上訴人主張各點予以詳述其不可採之理由，
    核無違誤。上訴人所陳上述理由，無非係就原審取捨證據、
    認定事實之職權行使，指摘其為不當，並就原審已論斷者，
    泛言未論斷，或就原審所為論斷，泛言其論斷違誤，而未具
    體表明合於不適用法規、適用法規不當、或行政訴訟法第24
    3條第2項所列各款之情形，難認對該判決之如何違背法令已
    有具體之指摘。依首揭說明，應認其上訴為不合法。
三、據上論結，本件上訴為不合法，依行政訴訟法第249條第1項
    前段、第104條、民事訴訟法第95條、第78條，裁定如主文
    。
中    華    民    國    97    年    1     月    10    日
                    最高行政法院第五庭
                        審判長法官  劉  鑫  楨
                              法官  侯  東  昇
                              法官  林  樹  埔
                              法官  劉  介  中
                              法官  戴  見  草
以  上  正  本  證  明  與  原  本  無  異
中    華    民    國    97    年    1     月    10    日
                              書記官  王  史  民


司法院資訊處製作；財團法人民間司法改革基金會備份。
